臺灣高雄地方法院民事判決
111年度重訴字第42號
原      告  臺灣中小企業銀行股份有限公司

法定代理人  林謙浩
訴訟代理人  楊子瑤
被      告  金鉅精密股份有限公司

兼
法定代理人  陳金鍾
            鄭雪芳
上列當事人間請求清償借款事件，本院於民國111年5月4日言詞
辯論終結，判決如下：
    主      文
被告應連帶給付原告新臺幣29,957,729元，及如附表所示之利息
與違約金。
訴訟費用由被告連帶負擔。
    事實及理由
一、本件被告均經合法通知，未於言詞辯論期日到場，核無民事
    訴訟法第386 條所列各款情形，爰依原告之聲請，由其一造
    辯論而為判決。
二、原告主張：被告金鉅精密股份有限公司（下稱金鉅公司）先
    後於民國107年12月20日、108年11月8日邀同被告陳金鍾、
    鄭雪芳為連帶保證人，與原告簽訂授信約定書、綜合授信契
    約書，約定種類包含營運週轉金契約、國內信用狀融資、進
    口物資融資（L/C），授信總額度新臺幣（下同）3,500萬元
    ，由金鉅公司出具借據或本票，申請循環或分批動用。被告
    分別㈠、於109年1月31日申請營運週轉金貸款，借款1,000萬
    元，借款期限109年1 月31日至109年7 月31日止。嗣被告於
    109年4月10日、109年10月30日、110年2月25日與原告簽訂
    契據條款變更契約，變更還款條件自109年1月31日起至110
    年12月30日止，借款利率自110年1月21日起按中華郵政一年
    期定期儲金機動利率加碼年息0.69％（目前為1.5％）機動計
    息，惟不得低於1.5％，按月繳息，本金屆期清償，並依綜合
    授信契約第7條之約定，如逾期償還本金或利息時，按借款
    總餘額應自償還日起，逾期6個月以內者，按上開利率10％，
    逾期超過6個月部分，按上開利率20％計付違約金。詎被告僅
    繳息至110年10月31日起即未依約清償，尚積欠如附表編號1
    所示之金額。㈡、於109年2月27日申請營運週轉金貸款，借
    款500萬元，借款期限109年2月27日至109年8月27日止。嗣
    被告於109年4月10日、109年10月30日、110年2月25日與原
    告簽訂契據條款變更契約，變更還款條件自109年1月31日起
    至110年12月30日止，借款利率自110年1月21日起按中華郵
    政一年期定期儲金機動利率加碼年息0.69％（目前為1.5％)機
    動計息，惟不得低於1.5％，按月繳息，本金屆期清償，並依
    綜合授信契約第7條之約定，如逾期償還本金或利息時，按
    借款總餘額應自償還日起，逾期6 個月以內者，按上開利率
    10％，逾期超過6個月部分，按上開利率20％計付違約金。詎
    被告僅繳息至110年11月27日起即未依約清償，尚積欠如附
    表編號2所示之金額。㈢、於109年3月6日申請營運週轉金貸
    款，借款500萬元，借款期限109年3月6日至109年9月6日止
    。嗣被告於109年4月10日、109年10月30日、110年2月25日
    與原告簽訂契據條款變更契約，變更還款條件自109年3月6
    日起至110年12月30日止，借款利率自110年1月21日起按中
    華郵政一年期定期儲金機動利率加碼年息0.69％（目前為1.5
    ％）機動計息，惟不得低於1.5％，按月繳息，本金屆期清償
    ，並依綜合授信契約第7條之約定，如逾期償還本金或利息
    時，按借款總餘額應自償還日起，逾期6個月以內者，按上
    開利率10％，逾期超過6個月部分，按上開利率20％計付違約
    金。詎被告僅繳息至110年10月6日起即未依約清償，尚積欠
    如附表編號3所示之金額。㈣、於109年5月11日申請國內信用
    狀融資，借款2,189,468 元，借款期限109年5月11日至109
    年11月6日止。嗣被告於109年10月30日、110年2月25日與原
    告簽訂契據條款變更契約，變更還款條件自109年5月11日起
    至110年12月30日止，借款利率自110年1月21日起按中華郵
    政一年期定期儲金機動利率加碼年息0.69％（目前為1.5％）
    機動計息，惟不得低於1.5％，按月繳息，本金屆期清償，並
    依綜合授信契約第7條之約定，如逾期償還本金或利息時，
    按借款總餘額應自償還日起，逾期6個月以內者，按上開利
    率10％，逾期超過6個月部分，按上開利率20％計付違約金。
    詎被告僅繳息至110年11月11日起即未依約清償，尚積欠如
    附表編號4所示之金額。㈤、於109年5月22日申請國內信用狀
    融資，借款200,449 元，借款期限109年5月22日至109年11
    月20日止。嗣被告於109年10月30日、110年2月25日與原告
    簽訂契據條款變更契約，變更還款條件自109年5月22日起至
    110年12月30日止，借款利率自110年1月21日起按中華郵政
    一年期定期儲金機動利率加碼年息0.69％（目前為1.5％）機
    動計息，惟不得低於1.5％，按月繳息，本金屆期清償，並依
    綜合授信契約第7條之約定，如逾期償還本金或利息時，按
    借款總餘額應自償還日起，逾期6個月以內者，按上開利率1
    0％，逾期超過6個月部分，按上開利率20％計付違約金。詎被
    告僅繳息至110年11月22日起即未依約清償，尚積欠如附表
    編號5所示之金額。㈥、於110年1月27日申請進口物資融資（
    L/C），借款3,949,534元，借款期限110年1月27日至110年6
    月2日止。嗣被告於110年2月25日與原告簽訂契據條款變更
    契約，變更還款條件自110年1 月27日起至110年12月30日止
    ，借款利率自110年1月21日起按中華郵政一年期定期儲金機
    動利率加碼年息0.69％（目前為1.5％）機動計息，惟不得低
    於1.5％，按月繳息，本金屆期清償，並依綜合授信契約第7
    條之約定，如逾期償還本金或利息時，按借款總餘額應自償
    還日起，逾期6個月以內者，按上開利率10％，逾期超過6個
    月部分，按上開利率20％計付違約金。詎被告僅繳息至110年
    11月27日起即未依約清償，尚積欠如附表編號6所示之金額
    。㈦、於110年1月27日申請進口物資融資（L/C），借款267,
    142元，借款期限110年1月27日至110年3月7日止。嗣被告於
    110年2月25日與原告簽訂契據條款變更契約，變更還款條件
    自110年1月27日起至110年12月30日止，借款利率自110年1
    月21日起按中華郵政一年期定期儲金機動利率加碼年息0.69
    ％（目前為1.5％）機動計息，惟不得低於1.5％，按月繳息，
    本金屆期清償，並依綜合授信契約第7條之約定，如逾期償
    還本金或利息時，按借款總餘額應自償還日起，逾期6個月
    以內者，按上開利率10％，逾期超過6個月部分，按上開利率
    20％計付違約金。詎被告僅繳息至110年11月27日起即未依約
    清償，尚積欠如附表編號7所示之金額。㈧、於110年1月27日
    申請進口物資融資（L/C），借款2,917,200元，借款期限11
    0年1月27日至110年7月18日止。嗣被告於110年2月25日與原
    告簽訂契據條款變更契約，變更還款條件自110年1月27日起
    至110年12月30日止，借款利率自110年1月21日起按中華郵
    政一年期定期儲金機動利率加碼年息0.69％（目前為1.5％）
    機動計息，惟不得低於1.5％，按月繳息，本金屆期清償，並
    依綜合授信契約第7條之約定，如逾期償還本金或利息時，
    按借款總餘額應自償還日起，逾期6個月以內者，按上開利
    率10％，逾期超過6個月部分，按上開利率20％計付違約金。
    詎被告僅繳息至110年11月27日起即未依約清償，尚積欠如
    附表編號8所示之金額。㈨、於110年1月27日申請進口物資融
    資（L/C），借款1,823,250元，借款期限110年1月27日至11
    0年5月2日止。嗣被告於110年2月25日與原告簽訂契據條款
    變更契約，變更還款條件自110年1 月27日起至110年12月30
    日止，借款利率自110年1月21日起按中華郵政一年期定期儲
    金機動利率加碼年息0.69％（目前為1.5％）機動計息，惟不
    得低於1.5％，按月繳息，本金屆期清償，並依綜合授信契約
    第7條之約定，如逾期償還本金或利息時，按借款總餘額應
    自償還日起，逾期6個月以內者，按上開利率10％，逾期超過
    6個月部分，按上開利率20％計付違約金。詎被告僅繳息至11
    0年10月27日起即未依約清償，尚積欠如附表編號9所示之金
    額。㈩、於110年1 月27日申請進口物資融資（L/C），借款2
    ,187,900元，借款期限110年1月27日至110年5月2日止。嗣
    被告於110年2月25日與原告簽訂契據條款變更契約，變更還
    款條件自110年1月27日起至110年12月30日止，借款利率自1
    10年1月21日起按中華郵政一年期定期儲金機動利率加碼年
    息0.69％（目前為1.5％）機動計息，惟不得低於1.5％，按月
    繳息，本金屆期清償，並依綜合授信契約第7條之約定，如
    逾期償還本金或利息時，按借款總餘額應自償還日起，逾期
    6個月以內者，按上開利率10％，逾期超過6個月部分，按上
    開利率20％計付違約金。詎被告僅繳息至110年10月27日起即
    未依約清償，尚積欠如附表編號10所示之金額。原告依授信
    約定書第15條、第16條之約定主張上開借款債務已視為全部
    到期，被告迄今尚積欠本金總計29,957,729元及如附表所示
    之利息、違約金未為清償。另被告陳金鍾、鄭雪芳為連帶保
    證人，自應就本件借款負連帶清償之責，為此，爰依消費借
    貸及連帶保證之法律關係，提起本件訴訟等語。並聲明：如
    主文第1 項所示。
三、被告均未於言詞辯論期日到場，亦未提出書狀作何聲明或陳
    述
四、稱消費借貸者，謂當事人一方移轉金錢或其他代替物之所有
    權於他方，而約定他方以種類、品質、數量相同之物返還之
    契約；借用人應於約定期限內，返還與借用物種類、品質、
    數量相同之物。遲延之債務，以支付金錢為標的者，債權人
    得請求依法定利率計算之遲延利息，但約定利率較高者，仍
    從其約定利息；當事人得約定債務人不履行債務時，應支付
    違約金，民法第474 條第1 項、第478 條前段、第233 條第
    1 項、第250 條第1 項分別定有明文。又數人負同一債務，
    明示對於債權人各負全部給付之責任者，為連帶債務，民法
    第272條第1項已有明文，而所謂連帶保證債務，係指保證人
    與主債務人負同一債務，對於債權人各負全部給付之責任者
    而言。又連帶債務人之債權人，得對於債務人中之一人或數
    人，或其全體，同時或先後請求全部或一部之給付，且連帶
    債務未全部履行前，全體債務人仍負連帶責任，民法第273
    條亦定有明文。
五、原告主張之事實，業據其提出與所述相符之授信約定書影本
    3份、綜合授信契約書影本1份、授信動用申請書影本10份、
    借據影本10份、契據條款變更契約影本18份、原告公司利率
    查詢單1紙、撥還款明細查詢單10份、授信延滯案件催繳紀
    錄表影本1份、催告函暨催回執聯影本各3份、被告公司登記
    事項查詢單影本1紙等件為證，經本院核對無訛，核與其所
    述情節相符，又被告經合法通知，均未於言詞辯論期日到場
    ，亦未提出準備書狀爭執，參酌民事訴訟法第280條第3項前
    段之規定，應對原告之主張為自認，是原告主張之事實，自
    堪信為真實，則原告本於消費借貸及連帶保證法律關係，請
    求被告連帶給付如主文第1 項所示之金額、利息及違約金，
    即屬正當，應予准許。
六、訴訟費用負擔之依據：民事訴訟法第78條、第85條第2 項。
中    華    民    國   111    年    5     月   18    日
                  民事第二庭  法  官  鄭  瑋
以上正本係照原本作成。
如對本判決上訴，須於判決送達後20日內向本院提出上訴狀。如
委任律師提起上訴者，應一併繳納上訴審裁判費。　　　　　　
中　　華　　民　　國　　111 　年　　5 　　月　　23　　日
                              書記官  李佩穎 
附表一
編號 債權本金 (新臺幣) 利息計算方式 違約金(新臺幣) 1 8,933,286元 自110年10月31日起至清償日止，按年息1.5％計算 自110年12月1日起至清償日止，逾期在6個月內者，按左開利率10％，逾期超過6個月者，按左開利率20％計算之違約金 2 4,466,644元 自110年11月27日起至清償日止，按年息1.5％計算 自110年12月28日起至清償日止，逾期在6個月內者，按左開利率10％，逾期超過6個月者，按左開利率20％計算之違約金 3 4,466,644元 自110年11月6日起至清償日止，按年息1.5％計算 自110年12月7日起至清償日止，逾期在6個月內者，按左開利率10％，逾期超過6個月者，按左開利率20％計算之違約金 4 1,955,915元 自110年11月11日起至清償日止，按年息1.5％計算 自110年12月12日起至清償日止，逾期在6個月內者，按左開利率10％，逾期超過6個月者，按左開利率20％計算之違約金 5 179,067元 自110年11月22日起至清償日止，按年息1.5％計算 自110年12月23日起至清償日止，逾期在6個月內者，按左開利率10％，逾期超過6個月者，按左開利率20％計算之違約金 6 3,528,232元 自110年11月27日起至清償日止，按年息1.5％計算 自110年12月28日起至清償日止，逾期在6個月內者，按左開利率10％，逾期超過6個月者，按左開利率20％計算之違約金 7 238,646元 自110年11月27日起至清償日止，按年息1.5％計算 自110年12月28日起至清償日止，逾期在6個月內者，按左開利率10％，逾期超過6個月者，按左開利率20％計算之違約金 8 2,606,019元 自110年11月27日起至清償日止，按年息1.5％計算 自110年12月28日起至清償日止，逾期在6個月內者，按左開利率10％，逾期超過6個月者，按左開利率20％計算之違約金 9 1,628,762元 自110年10月27日起至清償日止，按年息1.5％計算 自110年11月28日起至清償日止，逾期在6個月內者，按左開利率10％，逾期超過6個月者，按左開利率20％計算之違約金 10 1,954,514元 自110年10月27日起至清償日止，按年息1.5％計算 自110年11月28日起至清償日止，逾期在6個月內者，按左開利率10％，逾期超過6個月者，按左開利率20％計算之違約金 總額 29,957,729元